---
title:  Züchtungslehre
author: Peter von Rohr
date:   18.09.2016
output: 
  html_document:
    toc_float: true
    toc: true
    theme: united
    highlight: tango
---

Willkommen auf der Webseite der Vorlesung  

- [751-6305-00L 	Züchtungslehre](http://www.vvz.ethz.ch/Vorlesungsverzeichnis/lerneinheitPre.do?lerneinheitId=109011&semkez=2016W&lang=de)


## Beschreibung
Methoden zur Analyse tierzüchterischer Daten, insbesondere zum Schätzen von Zuchtwerten: Prinzip der Indexselektion, Übersicht über theoretische Grundlagen von BLUP, Anwendung von gebräuchlichen Modellen, Verwandtschaftsmatrix, Methoden zum Schätzen von Varianzkomponenten, Grundlagen Zuchtprogramme. Der vorgelesene Stoff wird durch Übungen und Anwendungen vertieft.


## Information
Dozent: Peter von Rohr
Datum: Freitag 9-12
Ort: [LFW C 11](http://www.mapsearch.ethz.ch/map/map.do?gebaeudeMap=LFW&lang=en)


## Fragen
Fragen können jederzeit während der Vorlesung und während der Übungsstunde oder via Email gestellt werden: 

- Peter von Rohr (peter.vonrohr `at` gmail.com)


## Material
Folien und Übungen können hier heruntergeladen werden. 

### Folien
```{r SlidesTable, echo=FALSE, results='asis'}
# define course start date
dCourseStart <- as.Date("2016/09/23")
# set number of weeks in semester
nNrSemesterWeeks <- 14
# define columns for weaks, dates, and subjects
Woche <- 1:nNrSemesterWeeks
Datum <- format(seq(dCourseStart, by = "week", length.out = nNrSemesterWeeks), "%d.%m")
Thema <- vector(mode = "character", length = nNrSemesterWeeks)
# set subject for special dates
# holiday
sHoliday <- format(as.Date("2016/10/14"), "%d.%m")
nSubjHoliday <- which(Datum == sHoliday)
Thema[nSubjHoliday] <- "keine Vorlesung"
# exam
Thema[length(Thema)] <- "Prüfung"
dfSlideTable <- data.frame(Woche, Datum, Thema, stringsAsFactors = FALSE)
knitr::kable(dfSlideTable)
```


### Übungen
```{r ExerciseTable, echo=FALSE, results='asis'}
dfExTable <- dfSlideTable
knitr::kable(dfExTable)
```


### Lösungen
```{r SolutionTable, echo=FALSE, results='asis'}
dfSolTable <- dfSlideTable
knitr::kable(dfSolTable[2:nrow(dfSolTable),])
```

### Weitere Materialien


## Letzte Änderung
_`r paste(Sys.time(),paste0("(", Sys.info()[["user"]],")" ))`_


