---
title:  Züchtungslehre
author: Peter von Rohr
date:   18.09.2016
output: 
  html_document:
    toc_float: true
    toc: true
    theme: united
    highlight: tango
---

Willkommen auf der Webseite der Vorlesung  

- [751-6305-00L 	Züchtungslehre](http://www.vvz.ethz.ch/Vorlesungsverzeichnis/lerneinheitPre.do?lerneinheitId=109011&semkez=2016W&lang=de)


## Beschreibung
Methoden zur Analyse tierzüchterischer Daten, insbesondere zum Schätzen von Zuchtwerten: Prinzip der Indexselektion, Übersicht über theoretische Grundlagen von BLUP, Anwendung von gebräuchlichen Modellen, Verwandtschaftsmatrix, Methoden zum Schätzen von Varianzkomponenten, Grundlagen Zuchtprogramme. Der vorgelesene Stoff wird durch Übungen und Anwendungen vertieft.


## Information
Dozent: Peter von Rohr
Datum: Freitag 9-12
Ort: [LFW C 11](http://www.mapsearch.ethz.ch/map/map.do?gebaeudeMap=LFW&lang=en)


## Fragen
Fragen können jederzeit während der Vorlesung und während der Übungsstunde oder via Email gestellt werden: 

- Peter von Rohr (peter.vonrohr `at` gmail.com)

## Vorlesungsprogramm
```{r CourseProgram, echo=FALSE, results='asis'}
# define course start date
dCourseStart <- as.Date("2016/09/23")
# set number of weeks in semester
nNrSemesterWeeks <- 14
# define columns for weaks, dates, and subjects
Woche <- 1:nNrSemesterWeeks
Datum <- format(seq(dCourseStart, by = "week", length.out = nNrSemesterWeeks), "%d.%m")
Thema <- vector(mode = "character", length = nNrSemesterWeeks)
# subjects per week
Thema[which(Datum == format(as.Date("2016/09/23"), "%d.%m"))] <- "Einführung, Lineare Algebra, R"
Thema[which(Datum == format(as.Date("2016/09/30"), "%d.%m"))] <- "Repetition Quantitative Genetik"
Thema[which(Datum == format(as.Date("2016/10/07"), "%d.%m"))] <- "Selektionsindex"
Thema[which(Datum == format(as.Date("2016/10/14"), "%d.%m"))] <- "keine Vorlesung"
Thema[which(Datum == format(as.Date("2016/10/21"), "%d.%m"))] <- "Inverse Verwandtschaftsmatrix"
Thema[which(Datum == format(as.Date("2016/10/28"), "%d.%m"))] <- "Varianzanalyse"
Thema[which(Datum == format(as.Date("2016/11/04"), "%d.%m"))] <- "Varianzkomponentenschätzung "
Thema[which(Datum == format(as.Date("2016/11/11"), "%d.%m"))] <- "BLUP I"
Thema[which(Datum == format(as.Date("2016/11/18"), "%d.%m"))] <- "BLUP II"
Thema[which(Datum == format(as.Date("2016/11/25"), "%d.%m"))] <- "Linkage disequilibrium"
Thema[which(Datum == format(as.Date("2016/12/02"), "%d.%m"))] <- "Genomische Selektion "
Thema[which(Datum == format(as.Date("2016/12/09"), "%d.%m"))] <- "Genom-weite Assoziationsstudien"
Thema[which(Datum == format(as.Date("2016/12/16"), "%d.%m"))] <- "Reserve, Fragen"
Thema[which(Datum == format(as.Date("2016/12/23"), "%d.%m"))] <- "Prüfung"

dfSlideTable <- data.frame(Woche, Datum, Thema, stringsAsFactors = FALSE)
knitr::kable(dfSlideTable)
```


## Material
Unterlagen (Skript oder Folien) und Übungen können hier heruntergeladen werden. 

### Unterlagen
```{r SlidesTable, echo=FALSE, results='asis'}
# define course start date
dCourseStart <- as.Date("2016/09/23")
# set number of weeks in semester
nNrSemesterWeeks <- 14
# define columns for weaks, dates, and subjects
Woche <- 1:nNrSemesterWeeks
Datum <- format(seq(dCourseStart, by = "week", length.out = nNrSemesterWeeks), "%d.%m")
Thema <- vector(mode = "character", length = nNrSemesterWeeks)
# set subject for special dates
# holiday
sHoliday <- format(as.Date("2016/10/14"), "%d.%m")
nSubjHoliday <- which(Datum == sHoliday)
Thema[nSubjHoliday] <- "keine Vorlesung"
# exam
Thema[length(Thema)] <- "Prüfung"
# subjects per week
Thema[which(Datum == format(as.Date("2016/09/23"), "%d.%m"))] <- "Einführung, [Lineare Algebra](https://charlotte-ngs.github.io/LBGHS2016/w1/zl_hs_2016_course_notes_intro_lin_alg.pdf), [Einführung in R](https://charlotte-ngs.github.io/LBGHS2016/w1/zl_hs_2016_course_notes_intro_r.pdf)"
Thema[which(Datum == format(as.Date("2016/09/30"), "%d.%m"))] <- "[Quantitative Genetik](https://charlotte-ngs.github.io/LBGHS2016/w2/zl_hs_2016_w2_course_notes_rep_qg.pdf)"
Thema[which(Datum == format(as.Date("2016/10/07"), "%d.%m"))] <- "[Tierzucht und Selektionsindex](https://charlotte-ngs.github.io/LBGHS2016/w3/zl_hs_2016_w3_course_notes_index.pdf)"
Thema[which(Datum == format(as.Date("2016/10/21"), "%d.%m"))] <- "[Verwandtschaft und Inzucht](https://charlotte-ngs.github.io/LBGHS2016/w5/zl_hs_2016_w5_course_notes_rel_inb.pdf)"
Thema[which(Datum == format(as.Date("2016/10/28"), "%d.%m"))] <- "[Inverse Verwandtschaftsmatrix](https://charlotte-ngs.github.io/LBGHS2016/w6/zl_hs_2016_w6_course_notes_inverse_addrelmat.pdf)"

dfSlideTable <- data.frame(Woche, Datum, Thema, stringsAsFactors = FALSE)
knitr::kable(dfSlideTable)
```


### Übungen
```{r ExerciseTable, echo=FALSE, results='asis'}
dfExTable <- dfSlideTable
dfExTable$Thema[which(Datum == format(as.Date("2016/09/23"), "%d.%m"))] <- "keine Übung"
dfExTable$Thema[which(Datum == format(as.Date("2016/09/30"), "%d.%m"))] <- "[Lineare Algebra](https://charlotte-ngs.github.io/LBGHS2016/w2/zl_hs_2016_ex1_w2.pdf)"
dfExTable$Thema[which(Datum == format(as.Date("2016/10/07"), "%d.%m"))] <- "[Gleichungssysteme und Quantitative Genetik](https://charlotte-ngs.github.io/LBGHS2016/w3/zl_hs_2016_w3_ex2.pdf)"
dfExTable$Thema[which(Datum == format(as.Date("2016/10/21"), "%d.%m"))] <- "[Quantitative Genetik](https://charlotte-ngs.github.io/LBGHS2016/w5/zl_hs_2016_w5_ex3.pdf)"
dfExTable$Thema[which(Datum == format(as.Date("2016/10/28"), "%d.%m"))] <- "[Zuchtwertschätzung](https://charlotte-ngs.github.io/LBGHS2016/w6/zl_hs_2016_w6_ex4.pdf)"

knitr::kable(dfExTable)
```


### Lösungen
```{r SolutionTable, echo=FALSE, results='asis'}
dfSolTable <- dfSlideTable
dfSolTable$Thema[which(Datum == format(as.Date("2016/09/23"), "%d.%m"))] <- ""
dfSolTable$Thema[which(Datum == format(as.Date("2016/09/30"), "%d.%m"))] <- ""
dfSolTable$Thema[which(Datum == format(as.Date("2016/10/07"), "%d.%m"))] <- "[Lineare Algebra](https://charlotte-ngs.github.io/LBGHS2016/w2/zl_hs_2016_sol1_w2.pdf)"
dfSolTable$Thema[which(Datum == format(as.Date("2016/10/21"), "%d.%m"))] <- "[Gleichungssysteme und Quantitative Genetik](https://charlotte-ngs.github.io/LBGHS2016/w3/zl_hs_2016_w3_sol2.pdf)"
dfSolTable$Thema[which(Datum == format(as.Date("2016/10/28"), "%d.%m"))] <- "[Quantitative Genetik](https://charlotte-ngs.github.io/LBGHS2016/w5/zl_hs_2016_w5_sol3.pdf)"

knitr::kable(dfSolTable)
```

### Weitere Materialien
```{r FurtherMatTable, echo=FALSE, results='asis'}
dfFurtherMatTable <- data.frame(Woche = c(5,5), 
                                Datum = c(format(as.Date("2016/10/21"), "%d.%m"),
                                          format(as.Date("2016/10/21"), "%d.%m")),
                                Thema = c("[Korrektur Herleitung Zuchtwert](https://charlotte-ngs.github.io/LBGHS2016/w2/zl_hs_2016_w2_course_notes_korrektur_zw12.pdf)",
                                          "[Iris Datensatz](https://charlotte-ngs.github.io/LBGHS2016/w5/iris.csv)"))
knitr::kable(dfFurtherMatTable)
```


## Letzte Änderung
_`r paste(Sys.time(),paste0("(", Sys.info()[["user"]],")" ))`_


